臺灣臺南地方法院刑事判決　　　　　　　　　　　　九十二年度訴字第一三五四號
　　公　訴　人　臺灣臺南地方法院檢察署檢察官
　　被　　　告　乙　○　○
右列被告因違反毒品危害防制條例案件，經檢察官提起公訴（九十二年度偵字第一九
三五號），被告就被訴事實為有罪之陳述，本院裁定進行簡式審判程序，判決如左：
    主  文
乙○○連續施用第一級毒品，處有期徒刑捌月。扣案之海洛因壹包（驗餘淨重零點壹
公克）沒收銷燬之。
    事  實
一、乙○○前於民國八十七年間因施用第一級毒品案件，經本院以八十七年度毒聲字
    第四六一號裁定送勒戒處所執行觀察、勒戒後，認有繼續施用毒品之傾向，復經
    本院以八十七年度毒聲字第七三七號裁定，令入戒治處所施以強制戒治一年，經
    戒治期滿三月，戒治期間成績評定為合格，由本院以八十八年度毒聲字第五四六
    號裁定停止戒治，所餘戒治期間付保護管束，並於八十八年三月二十日停止處分
    執行而釋放，嗣因保護管束期滿，再經臺灣臺南地方法院檢察署檢察官於八十九
    年四月二十日，以八十九年度戒毒偵字第二六四號不起訴處分確定在案。詎乙○
    ○仍不知戒絕惡習，明知海洛因係毒品危害防制條例所明定之第一級毒品，不得
    持有及施用，竟另基於施用第一級毒品海洛因之概括犯意，自九十二年十月二十
    日起至九十三年三月二十一日止，在臺南市公十一公園廁所及其位於臺南市○○
    路二九一巷三二弄二五號居所等處，以將海洛因摻入香菸內燒烤成煙吸食之方式
    ，連續施用第一級毒品海洛因多次。嗣於九十二年十月二十七日十時四十分許，
    在臺南市○區○○街與尊王路一五○巷口，為警攔檢查獲，並扣得第一級毒品海
    洛因一包（驗餘淨重○．一三公克）；復於九十三年三月二十三日十二時三十分
    許，在臺南市○○路○段二七四號前，因本案通緝為警逮捕緝獲，並採集其尿液
    檢體送驗結果，呈嗎啡陽性反應，而查知上情。
二、案經臺南市警察局第二分局報請臺灣臺南地方法院檢察署檢察官偵查起訴。
    理  由
一、右揭事實，業據被告乙○○於本院訊問時坦承不諱，且其先後為警於九十二年十
    月二十七日、九十三年三月二十三日查獲時採集之尿液檢體送驗結果，均呈嗎啡
    陽性反應（按海洛因係由嗎啡經化學合成而製得，經注射進入人體後，因代謝分
    解成嗎啡，因此施打海洛因後，由尿液中檢驗結果仍為嗎啡反應），有臺南市衛
    生局九十二年十一月二十日（）南市衛驗字第９２０８６２號檢驗成績書影本
    及臺南市警察局第二分局九十三年四月二十二日南警二刑字第０９３０００５６
    ４３號函附之臺南市衛生局九十三年三月三十一日（）南市衛驗字第９３０２
    ７６號檢驗成績書影本各一件在卷可稽（見偵查卷第一九頁及本院卷第七八至七
    九頁）；又扣案被告所有之白色粉末一包，經送法務部調查局鑑驗結果，認該白
    色粉末一包（驗餘淨重○．一三公克）確係第一級毒品海洛因等情，亦有該局九
    十二年十二月十六日調科壹字第２００００４６１４號鑑定通知書一件在卷可參
    （見本院卷第三四頁），足見被告上開自白核與事實相符，應可採信。再被告前
    於八十七年間因施用第一級毒品案件，經本院以八十七年度毒聲字第四六一號裁
    定送勒戒處所執行觀察、勒戒後，認有繼續施用毒品之傾向，復經本院以八十七
    年度毒聲字第七三七號裁定，令入戒治處所施以強制戒治一年，經戒治期滿三月
    ，戒治期間成績評定為合格，由本院以八十八年度毒聲字第五四六號裁定停止戒
    治，所餘戒治期間付保護管束，並於八十八年三月二十日停止處分執行而釋放，
    嗣因保護管束期滿，再經臺灣臺南地方法院檢察署檢察官於八十九年四月二十日
    ，以八十九年度戒毒偵字第二六四號不起訴處分確定在案，此有裁定書五件、處
    分書一件及臺灣高等法院被告全國前案紀錄表在卷可佐（見偵查卷第一五頁及本
    院卷第一七至二一頁）。其復自停止戒治釋放後五年內之九十二年十月二十日起
    至九十三年三月二十一日止，再度為本件施用第一級毒品海洛因犯行，事證明確
    ，被告犯行堪以認定，自應依法論科。
二、毒品危害防制條例全文三十六條雖已於民國九十二年七月九日修正公布，且業自
    九十三年一九日起生效施行，惟按連續數行為而犯同一之罪名者，以一罪論，刑
    法第五十六條定有明文，則當連續犯罪之際，遇刑法有變更時，其一部涉及舊法
    ，一部涉及新法者，即應依最後行為時之法律處斷，最高法院二十九年上字第三
    八六六號著有判例可資參照。本件被告雖自九十二年十月二十日起即連續施用第
    一級毒品海洛因，然因其最後犯罪時間係在該條例修正後之九十三年三月二十一
    日，自應適用裁判時即修正後之毒品危害防制條例論處，而無新舊法之適用比較
    ，合先敘明。且查海洛因依其成癮性、濫用性及對社會危害性之程度，亦為九十
    三年一月九日生效施行之毒品危害防制條例第二條第二項第一款列為第一級毒品
    。是核被告所為，係犯毒品危害防制條例第十條第一項之施用第一級毒品罪。被
    告施用時非法持有第一級毒品海洛因之低度行為，已為其施用之高度行為所吸收
    ，不另論罪。其先後多次施用第一級毒品海洛因之犯行，時間緊接，方法相同，
    觸犯犯罪構成要件相同之罪名，顯係基於概括犯意反覆實施，為連續犯，應依刑
    法第五十六條連續犯之規定論以一罪，並依法加重其刑。另被告自九十二年十月
    二十八日起至九十三年三月二十一日止，在臺南市公十一公園廁所及其位於臺南
    市○○路二九一巷三二弄二五號居所等處，連續多次施用第一級毒品海洛因之犯
    行，業經蒞庭檢察官當庭表明擴張起訴範圍，且與原起訴被告自九十二年十月二
    十日起至九十二年十月二十七日止施用第一級毒品犯行部分，具有連續犯之裁判
    上一罪關係，本院自應一併加以審理，附此敘明。爰審酌海洛因戕害身心，而被
    告前因施用毒品經送觀察、勒戒、強制戒治處分後，猶不思戒絕革除惡習，再為
    本件犯罪，顯未因前所受刑罰及觀察勒戒、強制戒治等治療處分而記取教訓，及
    被告犯後坦承犯行等一切情狀，量處如主文所示之刑。又扣案之海洛因一包（驗
    餘淨重○‧一三公克），係屬查獲之毒品，不問屬於犯人與否，應依毒品危害防
    制條例第十八條第一項前段規定宣告沒收銷燬之。至扣案之針筒二支，係罹患糖
    尿病之被告用來注射胰島素使用，業據被告供明在卷（見本院卷第六五、九一頁
    ），並無證據足資證明與本件被告施用毒品犯行有關，自無庸宣告沒收。
據上論斷，應依刑事訴訟法第二百七十三條之一第一項、第二百九十九條第一項前段
，毒品危害防制條例第十條第一項、第十八條第一項前段、第二十三條第二項，刑法
第十一條前段、第五十六條，判決如主文。
本案經檢察官甲○○到庭執行職務。
中      華      民      國    九十三    年      五      月     十九     日
                                  臺灣臺南地方法院刑事第四庭
                                          法  官    林  欣  玲
右正本證明與原本無異。
如不服本判決，應於判決送達後十日內，向本院提出上訴狀。
                                          書記官    黃  子  起
中      華      民      國    九十三    年      五      月     二十     日
附錄本案論罪科刑法條：
毒品危害防制條例第十條第一項
施用第一級毒品者，處六月以上五年以下有期徒刑。
